!==================================================
LEXICON NounInflIV
!  for noun roots that end in marked strong -gh (*)
!==================================================

!------------------------------------------|
!               ABSOLUTIVE                 |
!------------------------------------------|----------------------------------------------|------------------------------------------------|
^[Abs.Sg]:^                        PostInflIV; ^[Abs.Pl]:^%{.c.%}%{E%}t             PostInflIV; ^[Abs.Du]:^%{.c.%}%{E%}k               PostInflIV;
!------------------------------------------|----------------------------------------------|------------------------------------------------|
^[Abs.1SgPoss.Sg]:^%{.m.%}ka      PostInflIV; ^[Abs.1SgPoss.Pl]:^%{.c.%}%{E%}nka  PostInflIV; ^[Abs.1SgPoss.Du]:^%{.c.%}%{E%}gka    PostInflIV;
^[Abs.1PlPoss.Sg]:^put            PostInflIV; ^[Abs.1PlPoss.Pl]:^%{.m.%}put       PostInflIV; ^[Abs.1PlPoss.Du]:^%{.c.%}%{E%}gput   PostInflIV;
^[Abs.1DuPoss.Sg]:^pung           PostInflIV; ^[Abs.1DuPoss.Pl]:^%{.m.%}pung      PostInflIV; ^[Abs.1DuPoss.Du]:^%{.c.%}%{E%}gpung  PostInflIV;
!------------------------------------------|----------------------------------------------|------------------------------------------------|
^[Abs.2SgPoss.Sg]:^%{.c.%}%{E%}n  PostInflIV; ^[Abs.2SgPoss.Pl]:^ten              PostInflIV; ^[Abs.2SgPoss.Du]:^%{.c.%}%{E%}gken   PostInflIV;
^[Abs.2PlPoss.Sg]:^si             PostInflIV; ^[Abs.2PlPoss.Pl]:^%{.m.%}si        PostInflIV; ^[Abs.2PlPoss.Du]:^%{.c.%}%{E%}gsi    PostInflIV;
^[Abs.2DuPoss.Sg]:^tek            PostInflIV; ^[Abs.2DuPoss.Pl]:^%{.m.%}tek       PostInflIV; ^[Abs.2DuPoss.Du]:^%{.c.%}%{E%}gtek   PostInflIV;
!------------------------------------------|----------------------------------------------|------------------------------------------------|
^[Abs.3SgPoss.Sg]:^%{.c.%}a       PostInflIV; ^[Abs.3SgPoss.Pl]:^%{.c.%}i         PostInflIV; ^[Abs.3SgPoss.Du]:^kek                PostInflIV;
^[Abs.3PlPoss.Sg]:^%{.c.%}at      PostInflIV; ^[Abs.3PlPoss.Pl]:^%{.c.%}it        PostInflIV; ^[Abs.3PlPoss.Du]:^%{.c.%}%{E%}gket   PostInflIV;
^[Abs.3DuPoss.Sg]:^%{.c.%}ak      PostInflIV; ^[Abs.3DuPoss.Pl]:^%{.c.%}ik        PostInflIV; ^[Abs.3DuPoss.Du]:^%{.c.%}%{E%}gkek   PostInflIV;
!------------------------------------------|----------------------------------------------|------------------------------------------------|
^[Abs.4SgPoss.Sg]:^%{.m.%}ni      PostInflIV; ^[Abs.4SgPoss.Pl]:^%{.m.%}ni        PostInflIV; ^[Abs.4SgPoss.Du]:^egni               PostInflIV;
^[Abs.4PlPoss.Sg]:^teng           PostInflIV; ^[Abs.4PlPoss.Pl]:^%{.m.%}teng      PostInflIV; ^[Abs.4PlPoss.Du]:^egteng             PostInflIV;
^[Abs.4DuPoss.Sg]:^tek            PostInflIV; ^[Abs.4DuPoss.Pl]:^%{.m.%}tek       PostInflIV; ^[Abs.4DuPoss.Du]:^egtek              PostInflIV;
!------------------------------------------|----------------------------------------------|------------------------------------------------|

!------------------------------------------|
!      RELATIVE (ergative & genitive)      |
!------------------------------------------|--------------------------------------------|-------------------------------------------------|
^[Rel.Sg]:^%{.c.%}%{E%}m           PostInflIV; ^[Rel.Pl]:^%{.c.%}%{E%}t           PostInflIV; ^[Rel.Du]:^%{.c.%}%{E%}k                PostInflIV;
!------------------------------------------|--------------------------------------------|-------------------------------------------------|
^[Rel.1SgPoss.Sg]:^ma             PostInflIV; ^[Rel.1SgPoss.Pl]:^ma             PostInflIV; ^[Rel.1SgPoss.Du]:^%{.c.%}%{E%}gma     PostInflIV;
^[Rel.1PlPoss.Sg]:^%{.m.%}mta     PostInflIV; ^[Rel.1PlPoss.Pl]:^%{.m.%}mta     PostInflIV; ^[Rel.1PlPoss.Du]:^%{.c.%}%{E%}gemta   PostInflIV;
^[Rel.1DuPoss.Sg]:^%{.m.%}mtung   PostInflIV; ^[Rel.1DuPoss.Pl]:^%{.m.%}mtung   PostInflIV; ^[Rel.1DuPoss.Du]:^%{.c.%}%{E%}gemtung PostInflIV;
!------------------------------------------|--------------------------------------------|-------------------------------------------------|
^[Rel.2SgPoss.Sg]:^%{.m.%}gpek    PostInflIV; ^[Rel.2SgPoss.Pl]:^%{.m.%}gpek    PostInflIV; ^[Rel.2SgPoss.Du]:^%{.c.%}%{E%}gpek    PostInflIV;
^[Rel.2PlPoss.Sg]:^%{.m.%}gpesi   PostInflIV; ^[Rel.2PlPoss.Pl]:^%{.m.%}gpesi   PostInflIV; ^[Rel.2PlPoss.Du]:^%{.c.%}%{E%}gpesi   PostInflIV;
^[Rel.2DuPoss.Sg]:^%{.m.%}gpetek  PostInflIV; ^[Rel.2DuPoss.Pl]:^%{.m.%}gpetek  PostInflIV; ^[Rel.2DuPoss.Du]:^%{.c.%}%{E%}gpetek  PostInflIV;
!------------------------------------------|--------------------------------------------|-------------------------------------------------|
^[Rel.3SgPoss.Sg]:^%{.c.%}an      PostInflIV; ^[Rel.3SgPoss.Pl]:^%{.c.%}an      PostInflIV; ^[Rel.3SgPoss.Du]:^%{.c.%}%{E%}gkenka  PostInflIV;
^[Rel.3PlPoss.Sg]:^%{.c.%}ita     PostInflIV; ^[Rel.3PlPoss.Pl]:^%{.c.%}ita     PostInflIV; ^[Rel.3PlPoss.Du]:^%{.c.%}%{E%}gkenka  PostInflIV;
^[Rel.3DuPoss.Sg]:^%{.c.%}ita     PostInflIV; ^[Rel.3DuPoss.Pl]:^%{.c.%}ita     PostInflIV; ^[Rel.3DuPoss.Du]:^%{.c.%}%{E%}gkenka  PostInflIV;
!------------------------------------------|--------------------------------------------|-------------------------------------------------|
^[Rel.4SgPoss.Sg]:^mi             PostInflIV; ^[Rel.4SgPoss.Pl]:^mi             PostInflIV; ^[Rel.4SgPoss.Du]:^%{.c.%}%{E%}gmi     PostInflIV;
^[Rel.4PlPoss.Sg]:^meng           PostInflIV; ^[Rel.4PlPoss.Pl]:^meng           PostInflIV; ^[Rel.4PlPoss.Du]:^%{.c.%}%{E%}gmeng   PostInflIV;
^[Rel.4DuPoss.Sg]:^meng           PostInflIV; ^[Rel.4DuPoss.Pl]:^meng           PostInflIV; ^[Rel.4DuPoss.Du]:^%{.c.%}%{E%}gmeng   PostInflIV;
!------------------------------------------|--------------------------------------------|-------------------------------------------------|

!---------------------------------------------------|
!                 ABLATIVE MODALIS                  |
!---------------------------------------------------|---------------------------------------------------|--------------------------------------------------------|
^[Abl_Mod.Sg]:^meng                         PostInflIV; ^[Abl_Mod.Pl]:^neng                       PostInflIV; ^[Abl_Mod.Du]:^%{.c.%}%{E%}gneng               PostInflIV;
!---------------------------------------------------|---------------------------------------------------|--------------------------------------------------------|
^[Abl_Mod.1SgPoss.Sg]:^%{.m.%}mneng        PostInflIV; ^[Abl_Mod.1SgPoss.Pl]:^%{.m.%}mneng      PostInflIV; ^[Abl_Mod.1SgPoss.Du]:^%{.c.%}%{E%}gemneng    PostInflIV;
^[Abl_Mod.1PlPoss.Sg]:^%{.m.%}mnneng       PostInflIV; ^[Abl_Mod.1PlPoss.Pl]:^%{.m.%}mnneng     PostInflIV; ^[Abl_Mod.1PlPoss.Du]:^%{.c.%}%{E%}gemnneng   PostInflIV;
^[Abl_Mod.1DuPoss.Sg]:^%{.m.%}mtegneng     PostInflIV; ^[Abl_Mod.1DuPoss.Pl]:^%{.m.%}mtegneng   PostInflIV; ^[Abl_Mod.1DuPoss.Du]:^%{.c.%}%{E%}gemtegneng PostInflIV;
!---------------------------------------------------|---------------------------------------------------|--------------------------------------------------------|
^[Abl_Mod.2SgPoss.Sg]:^%{.m.%}gpeneng      PostInflIV; ^[Abl_Mod.2SgPoss.Pl]:^%{.m.%}gpeneng    PostInflIV; ^[Abl_Mod.2SgPoss.Du]:^%{.c.%}%{E%}gpeneng    PostInflIV;
^[Abl_Mod.2SgPoss.Sg]:^%{.m.%}gpegneng     PostInflIV; ^[Abl_Mod.2SgPoss.Pl]:^%{.m.%}gpegneng   PostInflIV; ^[Abl_Mod.2SgPoss.Du]:^%{.c.%}%{E%}gpegneng   PostInflIV;
^[Abl_Mod.2PlPoss.Sg]:^%{.m.%}gpesineng    PostInflIV; ^[Abl_Mod.2PlPoss.Pl]:^%{.m.%}gpesineng  PostInflIV; ^[Abl_Mod.2PlPoss.Du]:^%{.c.%}%{E%}gpesineng  PostInflIV;
^[Abl_Mod.2DuPoss.Sg]:^%{.m.%}gpetegneng   PostInflIV; ^[Abl_Mod.2DuPoss.Pl]:^%{.m.%}gpetegneng PostInflIV; ^[Abl_Mod.2DuPoss.Du]:^%{.c.%}%{E%}gpetegneng PostInflIV;
!---------------------------------------------------|---------------------------------------------------|--------------------------------------------------------|
^[Abl_Mod.3SgPoss.Sg]:^%{.c.%}aneng        PostInflIV; ^[Abl_Mod.3SgPoss.Pl]:^%{.c.%}aneng      PostInflIV; ^[Abl_Mod.3SgPoss.Du]:^%{.c.%}%{E%}gkeneng    PostInflIV;
^[Abl_Mod.3PlPoss.Sg]:^%{.c.%}itneng       PostInflIV; ^[Abl_Mod.3PlPoss.Pl]:^%{.c.%}itneng     PostInflIV; ^[Abl_Mod.3PlPoss.Du]:^%{.c.%}itneng          PostInflIV;
^[Abl_Mod.3DuPoss.Sg]:^%{.c.%}%{E%}gkeneng PostInflIV; ^[Abl_Mod.3DuPoss.Pl]:^itneng            PostInflIV; ^[Abl_Mod.3DuPoss.Du]:^%{.c.%}itneng          PostInflIV;
!---------------------------------------------------|---------------------------------------------------|--------------------------------------------------------|
^[Abl_Mod.4SgPoss.Sg]:^mineng              PostInflIV; ^[Abl_Mod.4SgPoss.Pl]:^mineng            PostInflIV; ^[Abl_Mod.4SgPoss.Du]:^%{.c.%}%{E%}gmineng    PostInflIV;
^[Abl_Mod.4PlPoss.Sg]:^meggneng            PostInflIV; ^[Abl_Mod.4PlPoss.Pl]:^meggneng          PostInflIV; ^[Abl_Mod.4PlPoss.Du]:^%{.c.%}%{E%}gmeggneng  PostInflIV;
^[Abl_Mod.4DuPoss.Sg]:^megteneng           PostInflIV; ^[Abl_Mod.4DuPoss.Pl]:^megteneng         PostInflIV; ^[Abl_Mod.4DuPoss.Du]:^%{.c.%}%{E%}gmegteneng PostInflIV;
!---------------------------------------------------|---------------------------------------------------|--------------------------------------------------------|

!---------------------------------------------|
!            LOCATIVE (localis)               |
!---------------------------------------------|---------------------------------------------|--------------------------------------------------|
^[Loc.Sg]:^mi                         PostInflIV; ^[Loc.Pl]:^ni                       PostInflIV; ^[Loc.Du]:^%{.c.%}%{E%}gni               PostInflIV;
!---------------------------------------------|---------------------------------------------|--------------------------------------------------|
^[Loc.1SgPoss.Sg]:^%{.m.%}mni        PostInflIV; ^[Loc.1SgPoss.Pl]:^%{.m.%}mni      PostInflIV; ^[Loc.1SgPoss.Du]:^%{.c.%}%{E%}gemni    PostInflIV;
^[Loc.1PlPoss.Sg]:^%{.m.%}mnni       PostInflIV; ^[Loc.1PlPoss.Pl]:^%{.m.%}mnni     PostInflIV; ^[Loc.1PlPoss.Du]:^%{.c.%}%{E%}gemnni   PostInflIV;
^[Loc.1DuPoss.Sg]:^%{.m.%}mtegni     PostInflIV; ^[Loc.1DuPoss.Pl]:^%{.m.%}mtegni   PostInflIV; ^[Loc.1DuPoss.Du]:^%{.c.%}%{E%}gemtegni PostInflIV;
!---------------------------------------------|---------------------------------------------|--------------------------------------------------|
^[Loc.2SgPoss.Sg]:^%{.m.%}gpeni      PostInflIV; ^[Loc.2SgPoss.Pl]:^%{.m.%}gpeni    PostInflIV; ^[Loc.2SgPoss.Du]:^%{.c.%}%{E%}gpeni    PostInflIV;
^[Loc.2SgPoss.Sg]:^%{.m.%}gpegni     PostInflIV; ^[Loc.2SgPoss.Pl]:^%{.m.%}gpegni   PostInflIV; ^[Loc.2SgPoss.Du]:^%{.c.%}%{E%}gpegni   PostInflIV;
^[Loc.2PlPoss.Sg]:^%{.m.%}gpesini    PostInflIV; ^[Loc.2PlPoss.Pl]:^%{.m.%}gpesini  PostInflIV; ^[Loc.2PlPoss.Du]:^%{.c.%}%{E%}gpesini  PostInflIV;
^[Loc.2DuPoss.Sg]:^%{.m.%}gpetegni   PostInflIV; ^[Loc.2DuPoss.Pl]:^%{.m.%}gpetegni PostInflIV; ^[Loc.2DuPoss.Du]:^%{.c.%}%{E%}gpetegni PostInflIV;
!---------------------------------------------|---------------------------------------------|--------------------------------------------------|
^[Loc.3SgPoss.Sg]:^%{.c.%}ani        PostInflIV; ^[Loc.3SgPoss.Pl]:^%{.c.%}ani      PostInflIV; ^[Loc.3SgPoss.Du]:^%{.c.%}%{E%}gkeni    PostInflIV;
^[Loc.3PlPoss.Sg]:^%{.c.%}itni       PostInflIV; ^[Loc.3PlPoss.Pl]:^%{.c.%}itni     PostInflIV; ^[Loc.3PlPoss.Du]:^%{.c.%}itni          PostInflIV;
^[Loc.3DuPoss.Sg]:^%{.c.%}%{E%}gkeni PostInflIV; ^[Loc.3DuPoss.Pl]:^itni            PostInflIV; ^[Loc.3DuPoss.Du]:^%{.c.%}itni          PostInflIV;
!---------------------------------------------|---------------------------------------------|--------------------------------------------------|
^[Loc.4SgPoss.Sg]:^mini              PostInflIV; ^[Loc.4SgPoss.Pl]:^mini            PostInflIV; ^[Loc.4SgPoss.Du]:^%{.c.%}%{E%}gmini    PostInflIV;
^[Loc.4PlPoss.Sg]:^meggni            PostInflIV; ^[Loc.4PlPoss.Pl]:^meggni          PostInflIV; ^[Loc.4PlPoss.Du]:^%{.c.%}%{E%}gmeggni  PostInflIV;
^[Loc.4DuPoss.Sg]:^megni             PostInflIV; ^[Loc.4DuPoss.Pl]:^megni           PostInflIV; ^[Loc.4DuPoss.Du]:^%{.c.%}%{E%}gmegni   PostInflIV;
^[Loc.4DuPoss.Sg]:^megteni           PostInflIV; ^[Loc.4DuPoss.Pl]:^megteni         PostInflIV; ^[Loc.4DuPoss.Du]:^%{.c.%}%{E%}gmegteni PostInflIV;
!---------------------------------------------|---------------------------------------------|--------------------------------------------------|

!----------------------------------------------|
!           ALLATIVE (terminalis)              |
!----------------------------------------------|----------------------------------------------|---------------------------------------------------|
^[All.Sg]:^mun                         PostInflIV; ^[All.Pl]:^nun                       PostInflIV; ^[All.Du]:^%{.c.%}%{E%}gnun               PostInflIV;
!----------------------------------------------|----------------------------------------------|---------------------------------------------------|
^[All.1SgPoss.Sg]:^%{.m.%}mnun        PostInflIV; ^[All.1SgPoss.Pl]:^%{.m.%}mnun      PostInflIV; ^[All.1SgPoss.Du]:^%{.c.%}%{E%}gemnun    PostInflIV;
^[All.1PlPoss.Sg]:^%{.m.%}mnnun       PostInflIV; ^[All.1PlPoss.Pl]:^%{.m.%}mnnun     PostInflIV; ^[All.1PlPoss.Du]:^%{.c.%}%{E%}gemnnun   PostInflIV;
^[All.1DuPoss.Sg]:^%{.m.%}mtegnun     PostInflIV; ^[All.1DuPoss.Pl]:^%{.m.%}mtegnun   PostInflIV; ^[All.1DuPoss.Du]:^%{.c.%}%{E%}gemtegnun PostInflIV;
!----------------------------------------------|----------------------------------------------|---------------------------------------------------|
^[All.2SgPoss.Sg]:^%{.m.%}gpenun      PostInflIV; ^[All.2SgPoss.Pl]:^%{.m.%}gpenun    PostInflIV; ^[All.2SgPoss.Du]:^%{.c.%}%{E%}gpenun    PostInflIV;
^[All.2SgPoss.Sg]:^%{.m.%}gpegnun     PostInflIV; ^[All.2SgPoss.Pl]:^%{.m.%}gpegnun   PostInflIV; ^[All.2SgPoss.Du]:^%{.c.%}%{E%}gpegnun   PostInflIV;
^[All.2PlPoss.Sg]:^%{.m.%}gpesinun    PostInflIV; ^[All.2PlPoss.Pl]:^%{.m.%}gpesinun  PostInflIV; ^[All.2PlPoss.Du]:^%{.c.%}%{E%}gpesinun  PostInflIV;
^[All.2DuPoss.Sg]:^%{.m.%}gpetegnun   PostInflIV; ^[All.2DuPoss.Pl]:^%{.m.%}gpetegnun PostInflIV; ^[All.2DuPoss.Du]:^%{.c.%}%{E%}gpetegnun PostInflIV;
!----------------------------------------------|----------------------------------------------|---------------------------------------------------|
^[All.3SgPoss.Sg]:^%{.c.%}anun        PostInflIV; ^[All.3SgPoss.Pl]:^%{.c.%}anun      PostInflIV; ^[All.3SgPoss.Du]:^%{.c.%}%{E%}gkenun    PostInflIV;
^[All.3PlPoss.Sg]:^%{.c.%}itnun       PostInflIV; ^[All.3PlPoss.Pl]:^%{.c.%}itnun     PostInflIV; ^[All.3PlPoss.Du]:^%{.c.%}itnun          PostInflIV;
^[All.3DuPoss.Sg]:^%{.c.%}%{E%}gkenun PostInflIV; ^[All.3DuPoss.Pl]:^itnun            PostInflIV; ^[All.3DuPoss.Du]:^%{.c.%}itnun          PostInflIV;
!----------------------------------------------|----------------------------------------------|---------------------------------------------------|
^[All.4SgPoss.Sg]:^minun              PostInflIV; ^[All.4SgPoss.Pl]:^minun            PostInflIV; ^[All.4SgPoss.Du]:^%{.c.%}%{E%}gminun    PostInflIV;
^[All.4PlPoss.Sg]:^meggnun            PostInflIV; ^[All.4PlPoss.Pl]:^meggnun          PostInflIV; ^[All.4PlPoss.Du]:^%{.c.%}%{E%}gmeggnun  PostInflIV;
^[All.4DuPoss.Sg]:^megtenun           PostInflIV; ^[All.4DuPoss.Pl]:^megtenun         PostInflIV; ^[All.4DuPoss.Du]:^%{.c.%}%{E%}gmegtenun PostInflIV;
!----------------------------------------------|----------------------------------------------|---------------------------------------------------|

!-----------------------------------------------|
!              PERLATIVE (vialis)               |
!-----------------------------------------------|------------------------------------------------|------------------------------------------------------|
^[Prl.Sg]:^kun                          PostInflIV; ^[Prl.Pl]:^%{.c.%}%{E%}tgun            PostInflIV; ^[Prl.Du]:^%{.c.%}%{E%}gnegun                PostInflIV;
                                                  ^[Prl.Pl]:^teggun                      PostInflIV;
!-----------------------------------------------|------------------------------------------------|------------------------------------------------------|
^[Prl.1SgPoss.Sg]:^%{.m.%}mkun         PostInflIV; ^[Prl.1SgPoss.Pl]:^%{.m.%}mkun        PostInflIV; ^[Prl.1SgPoss.Du]:^%{.c.%}%{E%}gemkun       PostInflIV;
^[Prl.1PlPoss.Sg]:^%{.m.%}mteggun      PostInflIV; ^[Prl.1PlPoss.Pl]:^%{.m.%}mteggun     PostInflIV; ^[Prl.1PlPoss.Du]:^%{.c.%}%{E%}gemteggun    PostInflIV;
^[Prl.1DuPoss.Sg]:^%{.m.%}mtegnegun    PostInflIV; ^[Prl.1DuPoss.Pl]:^%{.m.%}mtegnegun   PostInflIV; ^[Prl.1DuPoss.Du]:^%{.c.%}%{E%}gemtegnegun  PostInflIV;
!-----------------------------------------------|------------------------------------------------|------------------------------------------------------|
^[Prl.2SgPoss.Sg]:^%{.m.%}gpegun       PostInflIV; ^[Prl.2SgPoss.Pl]:^%{.m.%}gpegun      PostInflIV; ^[Prl.2SgPoss.Du]:^%{.c.%}%{E%}gpegun       PostInflIV;
^[Prl.2PlPoss.Sg]:^%{.m.%}gpesigun     PostInflIV; ^[Prl.2PlPoss.Pl]:^%{.m.%}gpesigun    PostInflIV; ^[Prl.2PlPoss.Du]:^%{.c.%}%{E%}gpesigun     PostInflIV;
^[Prl.2DuPoss.Sg]:^%{.m.%}gpetegnegun  PostInflIV; ^[Prl.2DuPoss.Pl]:^%{.m.%}gpetegnegun PostInflIV; ^[Prl.2DuPoss.Du]:^%{.c.%}%{E%}gpetegnegun  PostInflIV;
!-----------------------------------------------|------------------------------------------------|------------------------------------------------------|
^[Prl.3SgPoss.Sg]:^%{.c.%}akun         PostInflIV; ^[Prl.Sg.3SgPoss]:^%{.c.%}akun        PostInflIV; ^[Prl.3SgPoss.Du]:^%{.c.%}%{E%}gkenkun      PostInflIV;
^[Prl.3PlPoss.Sg]:^%{.c.%}itgun        PostInflIV; ^[Prl.Sg.3PlPoss]:^%{.c.%}itgun       PostInflIV; ^[Prl.3PlPoss.Du]:^%{.c.%}itgun             PostInflIV;
^[Prl.3DuPoss.Sg]:^%{.c.%}%{E%}gkenkun PostInflIV; ^[Prl.3DuPoss.Pl]:^%{.c.%}akun        PostInflIV; ^[Prl.3PlPoss.Du]:^%{.c.%}itgun             PostInflIV;
!-----------------------------------------------|------------------------------------------------|------------------------------------------------------|
^[Prl.4SgPoss.Sg]:^mikun               PostInflIV; ^[Prl.4SgPoss.Pl]:^mikun              PostInflIV; ^[Prl.4SgPoss.Du]:^%{.c.%}%{E%}gmikun       PostInflIV;
^[Prl.4PlPoss.Sg]:^megteggun           PostInflIV; ^[Prl.4PlPoss.Pl]:^megteggun          PostInflIV; ^[Prl.4PlPoss.Du]:^%{.c.%}%{E%}gmegteggun   PostInflIV;
^[Prl.4DuPoss.Sg]:^megtegnegun         PostInflIV; ^[Prl.4DuPoss.Pl]:^megtegnegun        PostInflIV; ^[Prl.4DuPoss.Du]:^%{.c.%}%{E%}gmegtegnegun PostInflIV;
!-----------------------------------------------|------------------------------------------------|------------------------------------------------------|

!----------------------------------------------|
!             EQUATIVE (equalis)               |
!----------------------------------------------|-----------------------------------------------|-----------------------------------------------------|
^[Equ.Sg]:^tun                         PostInflIV; ^[Equ.Pl]:^%{.c.%}%{E%}stun           PostInflIV; ^[Equ.Du]:^%{.c.%}%{E%}gestun               PostInflIV;
!----------------------------------------------|-----------------------------------------------|-----------------------------------------------------|
^[Equ.1SgPoss.Sg]:^%{.m.%}mtun        PostInflIV; ^[Equ.1SgPoss.Pl]:^%{.m.%}mtun       PostInflIV; ^[Equ.1SgPoss.Du]:^%{.c.%}%{E%}gemtun      PostInflIV;
^[Equ.1PlPoss.Sg]:^%{.m.%}mtestun     PostInflIV; ^[Equ.1PlPoss.Pl]:^%{.m.%}mtestun    PostInflIV; ^[Equ.1PlPoss.Du]:^%{.c.%}%{E%}gemtestun   PostInflIV;
^[Equ.1DuPoss.Sg]:^%{.m.%}mtegestun   PostInflIV; ^[Equ.1DuPoss.Pl]:^%{.m.%}mtegestun  PostInflIV; ^[Equ.1DuPoss.Du]:^%{.c.%}%{E%}gemtegestun PostInflIV;
!----------------------------------------------|-----------------------------------------------|-----------------------------------------------------|
^[Equ.2SgPoss.Sg]:^%{.m.%}gpetun      PostInflIV; ^[Equ.2SgPoss.Pl]:^%{.m.%}gpetun     PostInflIV; ^[Equ.2SgPoss.Du]:^%{.c.%}%{E%}gpetun      PostInflIV;
^[Equ.2PlPoss.Sg]:^%{.m.%}gpesistun   PostInflIV; ^[Equ.2PlPoss.Pl]:^%{.m.%}gpesistun  PostInflIV; ^[Equ.2PlPoss.Du]:^%{.c.%}%{E%}gpesistun   PostInflIV;
^[Equ.2DuPoss.Sg]:^%{.m.%}gpetegetun  PostInflIV; ^[Equ.2DuPoss.Pl]:^%{.m.%}gpetegetun PostInflIV; ^[Equ.2DuPoss.Du]:^%{.c.%}%{E%}gpetegetun  PostInflIV;
!----------------------------------------------|-----------------------------------------------|-----------------------------------------------------|
^[Equ.3SgPoss.Sg]:^%{.c.%}atun        PostInflIV; ^[Equ.Sg.3SgPoss]:^%{.c.%}atun       PostInflIV; ^[Equ.3SgPoss.Du]:^%{.c.%}%{E%}gketun      PostInflIV;
^[Equ.3PlPoss.Sg]:^%{.c.%}itun        PostInflIV; ^[Equ.Sg.3PlPoss]:^%{.c.%}itun       PostInflIV; ^[Equ.3PlPoss.Du]:^%{.c.%}itun             PostInflIV;
^[Equ.3DuPoss.Sg]:^%{.c.%}%{E%}gketun PostInflIV; ^[Equ.3DuPoss.Pl]:^%{.c.%}itun       PostInflIV; ^[Equ.3PlPoss.Du]:^%{.c.%}itun             PostInflIV;
!----------------------------------------------|-----------------------------------------------|-----------------------------------------------------|
^[Equ.4SgPoss.Sg]:^mitun              PostInflIV; ^[Equ.4SgPoss.Pl]:^mitun             PostInflIV; ^[Equ.4SgPoss.Du]:^%{.c.%}%{E%}gmitun      PostInflIV;
^[Equ.4PlPoss.Sg]:^megestun           PostInflIV; ^[Equ.4PlPoss.Pl]:^megestun          PostInflIV; ^[Equ.4PlPoss.Du]:^%{.c.%}%{E%}gmegestun   PostInflIV;
^[Equ.4DuPoss.Sg]:^megestun           PostInflIV; ^[Equ.4DuPoss.Pl]:^megestun          PostInflIV; ^[Equ.4DuPoss.Du]:^%{.c.%}%{E%}gmegestun   PostInflIV;
!----------------------------------------------|-----------------------------------------------|-----------------------------------------------------|

!-----------------------------------------------|
! Obsolete Verb Root -ete                       |
!   ^[Jacobson (2001) p.78]                      |
!-----------------------------------------------|-----------------------------------------------|----------------------------------------------------|
^[Loc.Sg]:^mi                        VerbRootEte; ^[Loc.Pl]:^ni                      VerbRootEte; ^[Loc.Du]:^%{.c.%}%{E%}gni              VerbRootEte;
!-----------------------------------------------|-----------------------------------------------|----------------------------------------------------|
^[Loc.1SgPoss.Sg]:^%{.m.%}mn        VerbRootEte; ^[Loc.1SgPoss.Pl]:^%{.m.%}mn      VerbRootEte; ^[Loc.1SgPoss.Du]:^%{.c.%}%{E%}gemn    VerbRootEte;
^[Loc.1PlPoss.Sg]:^%{.m.%}mnn       VerbRootEte; ^[Loc.1PlPoss.Pl]:^%{.m.%}mnn     VerbRootEte; ^[Loc.1PlPoss.Du]:^%{.c.%}%{E%}gemnn   VerbRootEte;
^[Loc.1DuPoss.Sg]:^%{.m.%}mtegn     VerbRootEte; ^[Loc.1DuPoss.Pl]:^%{.m.%}mtegn   VerbRootEte; ^[Loc.1DuPoss.Du]:^%{.c.%}%{E%}gemtegn VerbRootEte;
!-----------------------------------------------|-----------------------------------------------|----------------------------------------------------|
^[Loc.2SgPoss.Sg]:^%{.m.%}gpen      VerbRootEte; ^[Loc.2SgPoss.Pl]:^%{.m.%}gpen    VerbRootEte; ^[Loc.2SgPoss.Du]:^%{.c.%}%{E%}gpen    VerbRootEte;
^[Loc.2SgPoss.Sg]:^%{.m.%}gpegn     VerbRootEte; ^[Loc.2SgPoss.Pl]:^%{.m.%}gpegn   VerbRootEte; ^[Loc.2SgPoss.Du]:^%{.c.%}%{E%}gpegn   VerbRootEte;
^[Loc.2PlPoss.Sg]:^%{.m.%}gpesin    VerbRootEte; ^[Loc.2PlPoss.Pl]:^%{.m.%}gpesin  VerbRootEte; ^[Loc.2PlPoss.Du]:^%{.c.%}%{E%}gpesin  VerbRootEte;
^[Loc.2DuPoss.Sg]:^%{.m.%}gpetegn   VerbRootEte; ^[Loc.2DuPoss.Pl]:^%{.m.%}gpetegn VerbRootEte; ^[Loc.2DuPoss.Du]:^%{.c.%}%{E%}gpetegn VerbRootEte;
!-----------------------------------------------|-----------------------------------------------|----------------------------------------------------|
^[Loc.3SgPoss.Sg]:^%{.c.%}an        VerbRootEte; ^[Loc.3SgPoss.Pl]:^%{.c.%}an      VerbRootEte; ^[Loc.3SgPoss.Du]:^%{.c.%}%{E%}gken    VerbRootEte;
^[Loc.3PlPoss.Sg]:^%{.c.%}itn       VerbRootEte; ^[Loc.3PlPoss.Pl]:^%{.c.%}itn     VerbRootEte; ^[Loc.3PlPoss.Du]:^%{.c.%}itn          VerbRootEte;
^[Loc.3DuPoss.Sg]:^%{.c.%}%{E%}gken VerbRootEte; ^[Loc.3DuPoss.Pl]:^itn            VerbRootEte; ^[Loc.3DuPoss.Du]:^%{.c.%}itn          VerbRootEte;
!-----------------------------------------------|-----------------------------------------------|----------------------------------------------------|
^[Loc.4SgPoss.Sg]:^min              VerbRootEte; ^[Loc.4SgPoss.Pl]:^min            VerbRootEte; ^[Loc.4SgPoss.Du]:^%{.c.%}%{E%}gmin    VerbRootEte;
^[Loc.4PlPoss.Sg]:^meggn            VerbRootEte; ^[Loc.4PlPoss.Pl]:^meggn          VerbRootEte; ^[Loc.4PlPoss.Du]:^%{.c.%}%{E%}gmeggn  VerbRootEte;
^[Loc.4DuPoss.Sg]:^megn             VerbRootEte; ^[Loc.4DuPoss.Pl]:^megn           VerbRootEte; ^[Loc.4DuPoss.Du]:^%{.c.%}%{E%}gmegn   VerbRootEte;
^[Loc.4DuPoss.Sg]:^megten           VerbRootEte; ^[Loc.4DuPoss.Pl]:^megten         VerbRootEte; ^[Loc.4DuPoss.Du]:^%{.c.%}%{E%}gmegten VerbRootEte;
!-----------------------------------------------|-----------------------------------------------|----------------------------------------------------|


